【裁判字號】    99,易,105
【裁判日期】    990225
【裁判案由】    毒品危害防制條例
【裁判全文】
臺灣臺北地方法院刑事判決               99年度易字第105號
公  訴  人  臺灣臺北地方法院檢察署檢察官
被      告  甲○○
上列被告因違反毒品危害防制條例案件，經檢察官提起公訴（98
年度毒偵字第3281號），被告於準備程序進行中就被訴事實為有
罪之陳述，由本院裁定以簡式審判程序審理，判決如下：
    主    文
甲○○施用第二級毒品，累犯，處有期徒刑拾月。扣案之第二級
毒品甲基安非他命驗餘淨重零點零柒捌玖公克沒收銷燬之，包裝
上開甲基安非他命毒品之空袋壹個沒收之。
    犯罪事實
一、甲○○前於民國88年間因施用第二級毒品安非他命案件，經
    觀察、勒戒後，認無繼續施用毒品之傾向，於88年10月11日
    出所，並由臺灣士林地方法院檢察署檢察官於同年月12日以
    88年度毒偵字第552 號為不起訴處分確定；復於89年間因施
    用第二級毒品安非他命案件，經觀察、勒戒後，亦認無繼續
    施用毒品之傾向，於90年1 月11日出所，並經臺灣士林地方
    法院檢察署檢察官於90年1月9日以90年度毒偵緝字第4 號、
    90年度偵緝字第26號為不起訴處分確定。又於90年間因施用
    第二級毒品安非他命案件，經臺灣士林地方法院檢察署檢察
    官聲請送強制戒治並提起公訴，經臺灣士林地方法院以91年
    度易字第324號判處有期徒刑8月，並與同案所犯竊盜案件經
    判處有期徒刑3月定應執行有期徒刑9月，上訴後，為臺灣高
    等法院駁回上訴確定；強制戒治部分，於91年1 月22日入所
    執行，嗣經戒治處所認無繼續戒治之必要，而由臺灣士林地
    方法院裁定停止戒治，所餘戒治期間並付保護管束，並於91
    年8 月21日出所。詎甲○○於受保護管束期間內，又因違反
    保護管束應遵守事項情節重大，經同院裁定撤銷停止戒治，
    於92年7 月15日入戒治處所施以強制戒治，於92年12月14日
    戒治期滿出所。甲○○另因偽造文書案件，分別經臺灣高等
    法院、臺灣士林地方法院判處有期徒刑8月、4月確定，並與
    前開毒品、竊盜案件所判處之有期徒刑定應執行有期徒刑1
    年8月，送監執行後，於94年6月17日因縮刑期滿執行完畢出
    獄。嗣甲○○於96年間因施用第二級毒品案件，經臺灣士林
    地方法院判處有期徒刑6 月確定，因逢中華民國九十六年罪
    犯減刑條例施行，上開罪刑經減為有期徒刑3 月，送監執行
    後，於97年3月19日執行完畢出獄。
二、詎甲○○仍不知悔改，亦未戒除毒癮，又基於施用第二級毒
    品之犯意，於98年11月7 日6、7時許，在臺北市中山區○○
    ○路353 巷18號租住處，以將第二級毒品甲基安非他命置入
    玻璃球內，以火燒烤使之產生煙霧後吸食其煙之方式，施用
    第二級毒品甲基安非他命。嗣於同日14時35分許，在臺北市
    中山區○○○路○ 段60巷24號前，因交通違規為警攔查，當
    場扣得第二級毒品甲基安非他命1 包（淨重0.0790公克），
    嗣經採尿送驗，其結果呈「甲基安非他命陽性」反應，而查
    悉上情。
三、案經臺北市政府警察局中山分局報請臺灣臺北地方法院檢察
    署檢察官偵查起訴。
    理    由
一、上開事實，業據被告甲○○於本院審理中坦白承認，並有尿
    液檢體委驗單、臺灣尖端先進生技醫藥股份有限公司濫用藥
    物檢驗報告在卷可稽，而所扣得之白色透明結晶1 包，經送
    驗結果，確含第二級毒品甲基安非他命成分（毛重0.2790公
    克，淨重0.0790公克，取樣0.0001公克，餘重0.0789公克）
    ，此有交通部民用航空局航空醫務中心98年11月20日航藥鑑
    字第0985923 號毒品鑑定書在卷可憑，堪認被告之自白與事
    實相符。本件事證明確，被告施用第二級毒品之犯行，可以
    認定。
二、查甲基安非他命屬毒品危害防制條例第2 條第2項第2款所列
    之第二級毒品，故核被告所為，係犯毒品危害防制條例第10
    條第2 項之施用第二級毒品罪。被告持有毒品進而施用，其
    持有之低度行為應為施用之高度行為所吸收，不另論罪。又
    被告前有如犯罪事實欄所記載經執行有期徒刑完畢之犯罪前
    案紀錄，此有臺灣高等法院被告前案紀錄表在卷可按，其於
    受徒刑之執行完畢後，5 年以內故意再犯本案有期徒刑以上
    之罪，為累犯，應依刑法第47條第1 項之規定，加重其刑。
    爰審酌被告前有麻藥、毒品、竊盜、偽造文書、侵占遺失物
    等前案紀錄，素行非佳；且不思其正值壯年，自85年間起即
    有麻藥之前案紀錄，顯見其長期耽溺於戕身之物，前經毒品
    勒戒、戒治及刑事處罰後，仍不知戒絕毒品，藉詞因工作疲
    勞欲藉吸毒以提神，而再犯本件施用毒品之犯行，顯見其對
    於毒品之依賴性甚高，自我把持、控制之能力亦顯不佳；惟
    被告犯罪後尚能坦承犯行，態度良好，以及其學歷為國中畢
    業等一切情狀，量處如主文所示之刑，以資警惕。扣案之甲
    基安非他命驗餘淨重0.0789公克，係第二級毒品，應依毒品
    危害防制條例第18條第1 項前段之規定沒收銷燬之（鑑驗耗
    損之第二級毒品，因已滅失，毋庸再予宣告沒收銷燬）。至
    上開包裝甲基安非他命之包裝袋1 個，係用於包裹毒品之外
    包裝，以防毒品裸露、潮濕，便於攜帶施用，為供被告施用
    第二級毒品所用之物，且屬被告所有等情，業據被告供承在
    卷，爰依刑法第38條第1項第2款規定沒收之。
三、據上論結，應依刑事訴訟法第273 條之1第1項、第299條第1
    項前段，毒品危害防制條例第10條第2項、第18條第1項前段
    ，刑法第11條前段、第47條第1 項、第38條第1項第2款，判
    決如主文。
本案經檢察官林冠佑到庭執行職務。
中    華    民    國    99    年    2     月    25    日
                  刑事第四庭    法  官  李明益
以上正本證明與原本無異。
如不服本判決應於收受送達後10日內向本院提出上訴書狀，並應
敘述具體理由；其未敘述上訴理由者，應於上訴期間屆滿後20日
內向本院補提理由書（均須按他造當事人之人數附繕本）「切勿
逕送上級法院」。
                                書記官  劉穗筠
中    華    民    國    99    年    2     月    25    日
附錄本案論罪科刑法條全文：
毒品危害防制條例第10條
施用第一級毒品者，處 6 月以上 5 年以下有期徒刑。
施用第二級毒品者，處 3 年以下有期徒刑。

司法院資訊處製作；財團法人民間司法改革基金會備份。
